最　高　行　政　法　院　裁　定　　　　　　　　　　九十一年度裁字第九八三號
　　抗　告　人　傑笙育樂事業有限公司
　　代　表　人　甲○○
右抗告人因與相對人高雄縣政府稅捐稽徵處間因房屋稅事件，抗告人對於中華民國九
十年七月三十一日高雄高等行政法院九十年度訴字第一二六五號裁定，提起抗告，本
院裁定如左︰
　　主  文
抗告駁回。
抗告訴訟費用由抗告人負擔。
　　理  由
一、按提起撤銷之行政訴訟，應經合法之訴願程序（含復查），此觀行政訴訟法第四
    條第一項規定自明。又「訴願自機關之行政處分或決定書達到之次日起，應於三
    十日內提起之」，修正前訴願法第九條第一項定有明文。再「第一項所稱確定，
    係指左列各項情形：一經稅捐稽徵機關核定之案件，納稅義務人未依法申請復查
    者。．．．」、「納稅義務人於核定稅捐之處分如有不服，應依規定格式，明
    理由，連同證明文件，依左列規定，申請復查：一依核定稅額通知書所載有應納
    稅額或應補徵稅額者，應於繳款書送達後，於繳納期間屆滿翌日起算三十日內，
    申請復查。」分別為稅捐稽徵法第三十四條第三項第一款、第三十五條第一項第
    一款所明定。次按抗告法院認抗告為不合法或無理由者，應為駁回抗告之裁定，
    行政訴訟法第二百七十二條準用民事訴訟法第四百九十二條第一項亦有明文。
二、本件抗告意旨略謂：抗告人並未於民國八十九年三月三十日收受八十四年至八十
    八年度房屋稅之房屋稅繳款書。相對人雖主張該繳款書係由抗告人受僱人吳秀鳳
    於八十九年三月三十日簽收，並提出吳秀鳳八十八年度綜合所得稅各類所得資料
    ，作為吳女係抗告人受僱人之證明。惟查吳女於八十八年雖領有抗告人公司之薪
    資所得計一八○、○○○元，僅足以證明吳女於八十八年係抗告人之受僱人，並
    無法證明吳女於八十九年三月三十日仍係抗告人之受僱人。相對人未證明吳女於
    八十九年三月三十日係抗告人之受僱人，原審裁定即認定前開房屋稅繳款書於八
    十九年三月三十日對吳秀鳳送達，係屬合法送達云云，顯屬不當。又抗告人並未
    於八十九年十一月七日前往高雄縣大社鄉公所領取復查決定書。相對人雖稱抗告
    人於八十九年十一月七日前往該鄉公所領取復查決定書，並提出送達通知書為證
    。惟查究竟何人領取該復查決定書？是否係抗告人之代表人甲○○領取？原審法
    院均未調查，即認定該復查決定書業經合法送達云云，顯有應行調查之證據而未
    予調查者之違法。為此，請裁定廢棄原審裁定云云。經查，本件相對人補徵抗告
    人八十四年至八十八年度房屋稅之房屋稅繳款書（限繳日期八十九年四月一日至
    八十九年四月三十日），業於八十九年三月三十日依址合法送達抗告人在案，此
    復為抗告人原審訴訟代理人陳吳秀蘭於言詞辯論時所不爭，並有郵政雙掛號收件
    回執影本附卷可稽。抗告人就八十四年至八十八年度房屋稅部分，其提起復查之
    期間即應自繳納期限屆滿翌日即同年五月一日起算三十日，至同年五月三十日（
    星期二）屆滿，詎抗告人遲至同年六月二十八日始申請復查，有復查申請書上所
    載收文條戳附原處分可憑，已逾法定期間。至於八十九年度房屋稅部分，抗告
    人雖經合法提起復查，惟經復查決定維持原處分，該復查決定書並經相對人於八
    十九年十一月三日，以按址送達時因無人收受，寄存於高雄縣大社鄉公所，復經
    抗告人於八十九年十一月七日前往領取，有送達通知書附原處分卷可按。縱自其
    領取復查決定書之翌日（十一月八日）起算提起訴願期間之三十日，因抗告人營
    業所設於高雄縣，核無在途期間可資扣除，亦應至同年十二月七日（星期四）屆
    滿，詎抗告人至同年十二月八日（星期五）始行提起訴願，亦已逾法定期限等情
    ，業經原審法院查明屬實。抗告人對其主張八十八年間所僱用之人吳秀鳳係於八
    十九年三月三十日至其營業所竊領相對人對其送達之八十四年至八十八年度房屋
    稅繳款書，未盡舉證責任，則其主張顯不足採，抗告人自不得否認吳女為其受僱
    人並代簽之事實。又大社鄉公所函覆相對人稱：「該案（八十九年度房屋稅復查
    決定書）確於八十九年十一月七日由該公司（即抗告人）負責人甲○○女士親自
    與其母親陳吳秀蘭同住本所領取貴處所寄之物件，以所蓋之公司章及負責人私章
    核無誤後，准予領取在案，．．．」有該所九十年八月三十一日社鄉財政字第七
    五三九號函及送達通知書等影本在卷足稽，已足證明抗告人於八十九年十一月七
    日領取八十九年度房屋稅復查決定書，抗告人主張核無足採。原審法院維持訴願
    決定，就程序理由駁回抗告人之訴，核無違誤。抗告人復提起抗告，為無理由，
    應予駁回。
三、據上論結，本件抗告為無理由，爰依行政訴訟法第二百七十二條、第一百零四條
    、民事訴訟法第四百九十二條第一項、第九十五條、第七十八條，裁定如主文。
中　　華　　民　　國　　九十一　　　年　　　九　　　　月　　 十九 　　　日
                    最 高 行 政 法 院  第 四 庭
                                審 判 長 法  官　　　廖　政　雄
                                         法  官　　　趙　永　康
                                         法  官　　　林　清　祥
                                         法  官　　　鍾　耀　光
                                         法  官      姜  仁  脩
右  正  本  證  明  與  原  本  無  異
　　　　　　　　　　　　　　　　　　　　 法院書記官　莊　俊　亨
中　　華　　民　　國　　九十一　　　年　　　九　　　　月　　二十三　　　日
